臺灣士林地方法院民事裁定
109年度重訴字第76號
上  訴  人  誠家興建設股份有限公司

法定代理人  孫銘仁  
上  訴  人  偉鉅土地開發有限公司


法定代理人  黃志彰  
上  訴  人  豪展投資有限公司

法定代理人  許承煬  
上  訴  人  鴻展商務有限公司

法定代理人  鄧鴻文  
上  訴  人  彭啓唐  
            方博宇  



上列上訴人與被上訴人陳麗華等人間請求拆屋還地等事件，上訴
人對於民國111年5月31日本院第一審判決，提起第二審上訴，本
院裁定如下：
    主  文
上訴人應於本裁定送達後七日內，繳納上訴裁判費新臺幣貳佰玖
拾捌萬陸仟壹佰捌拾伍元，逾期不補正，以裁定駁回上訴。
上訴人應於本裁定送達後七日內，具狀補正上訴理由。
    理  由
一、按向第二審法院上訴，依第77條之13規定，加徵裁判費十分
    之五，並以上訴狀表明上訴理由，民事訴訟法第77條之16第
    1項、第441條第1項第4款規定甚明。又上訴不合程式或有其
    他不合法情形而可以補正者，原第一審法院應定期間命其補
    正，如不於期間內補正，應以裁定駁回之，此觀諸民事訴訟
    法第442條第2項規定自明。
二、經查，上訴人依民法第767條規定，請求上訴聲明如附表一
    所示，是本件訴訟標的價額應以建物占用土地範圍之價值為
    斷，核定為新臺幣（下同）2億4,269萬4,996元（計算式詳
    如附表二），應徵第二審裁判費298萬6,185元，未據上訴人
    繳納。茲依民事訴訟法第442條第2項前段規定，限上訴人於
    收受本裁定送達後七日內逕向本院如數補繳，逾期未繳，即
    駁回其上訴。又上訴人所提出之民事聲明上訴狀，未具上訴
    理由，併依法裁定補正。
三、爰裁定如主文。
中　　華　　民　　國　　111 　年　　8 　　月　   2  　日
                  民事第三庭  法  官  劉育琳  
以上正本係照原本作成。
如對本裁定關於核定訴訟標的價額部分抗告，應於裁定送達後10
日內向本院提出抗告狀，並繳納抗告費新臺幣1,000 元；關於命
補繳裁判費部分，不得抗告。
中　　華　　民　　國　　111 　年　　8 　　月　　2 　　日
                              書記官  邱勃英
附表一：上訴聲明
項次 被上訴人 聲明 一 源泰企業社即謝賜安、泉源水族館即蔡天平 被上訴人源泰企業社即謝賜安、泉源水族館即蔡天平應自坐落於臺北市○○區○○段○○段000○000地號土地上，如臺北市士林地政事務所109年10月8日土地複丈成果圖標示B，坐落203地號土地面積168.40平方公尺、坐落204地號土地面積6.11平方公尺之建物遷出。 二 韋達烘焙坊即賴盈州 被上訴人韋達烘焙坊即賴盈州應自坐落於臺北市○○區○○段○○段000○000地號土地上，如臺北市士林地政事務所109年10月8日土地複丈成果圖標示C，坐落203地號土地面積166.88平方公尺、坐落204地號土地面積7.25平方公尺之建物遷出。 三 上園小吃店即柯謹萍、柯世宗 被上訴人上園小吃店即柯謹萍、柯世宗應自坐落於臺北市○○區○○段○○段000○000地號土地上，如臺北市士林地政事務所109年10月8日土地複丈成果圖標示D，坐落203地號土地面積167.45平方公尺、坐落204地號土地面積8.10平方公尺之建物遷出。 四 張來好即張來好、游金發、永華帆布行有限公司 被上訴人張來好即張來好、游金發、永華帆布行有限公司應自坐落於臺北市○○區○○段○○段000○000地號土地上，如臺北市士林地政事務所109年10月8日土地複丈成果圖標示E，坐落203地號土地面積128.92平方公尺、坐落204地號土地面積15.82平方公尺之建物遷出。 五 天興商行即謝有信 被上訴人天興商行即謝有信應自坐落於臺北市○○區○○段○○段000○000地號土地上，如臺北市士林地政事務所109年10月8日土地複丈成果圖標示F，坐落203地號土地面積152.33平方公尺、坐落207地號土地面積5.55平方公尺之建物遷出。 六 河合凱麗音樂教室即陳麗燕、天賜通電信行即陳賜通、元禾通藝術有限公司 被上訴人河合凱麗音樂教室即陳麗燕、天賜通電信行即陳賜通、元禾通藝術有限公司應自坐落於臺北市○○區○○段○○段000○000○000地號土地上，如臺北市士林地政事務所109年10月8日土地複丈成果圖標示A，坐落203地號土地面積186.41平方公尺、坐落204地號土地面積1.74平方公尺、坐落207地號土地面積27.45平方公尺之建物遷出。 
附表二：訴訟標的價額計算式
編號 被上訴人（即現占有人） 地      號 占用面積（平方公尺） 訴訟標的價額（計算式：109年1月公告土地現值×占用面積，元以下四捨五入）   臺北市士林區永新段三小段   1 源泰企業社即謝賜安、泉源水族館即蔡天平 203地號 168.40 3,924萬6,967元（233,058元/㎡×168.40㎡＝39,246,967元）   204地號 6.11 150萬9,170元（247,000元/㎡×6.11㎡＝1,509,170元） 2 韋達烘焙坊即賴盈州 203地號 166.88 3,889萬2,719元（233,058元/㎡×166.88㎡＝38,892,719元）   204地號 7.25 179萬750元（247,000元/㎡×7.25㎡＝1,790,750元） 3 上園小吃店即柯謹萍、柯世宗 203地號 167.45 3,902萬5,562元（233,058元/㎡×167.45㎡＝39,025,562元）   204地號 8.10 200萬700元（247,000元/㎡×8.10㎡＝2,000,700元） 4 張來好即張來好、游金發、永華帆布行有限公司 203地號 128.92 3,004萬5,837元（233,058元/㎡×128.92㎡＝30,045,837元）   204地號 15.82 390萬7,540元（247,000元/㎡×15.82㎡＝3,907,540元） 5 天興商行即謝有信 203地號 152.33 3,550萬1,725元（233,058元/㎡×152.33㎡＝35,501,725元）   207地號 5.55 116萬438元（209,088元/㎡×5.55㎡＝1,160,438元） 6 河合凱麗音樂教室即陳麗燕、天賜通電信行即陳賜通、元禾通藝術有限公司 203地號 186.41 4,344萬4,342元（233,058元/㎡×186.41㎡＝43,444,342元）   204地號 1.74 42萬9,780元（247,000元/㎡×1.74㎡＝429,780元）   207地號 27.45 573萬9,466元（209,088元/㎡×27.45㎡＝5,739,466元） 合                              計    2億4,269萬4,996元